臺灣桃園地方法院刑事判決　　　　　　　　　　　　　九十三年度易字第六三六號
　　公　訴　人　臺灣桃園地方法院檢察署檢察官
　　被　　　告　甲○○　男　二.
右列被告因違反毒品危害防制條例案件，經檢察官提起公訴（九十三年度毒偵字第七
六四、一四二一號），及移送併案審理（臺灣桃園地方法院檢察署九十三年度毒偵字
第二○七八號、臺灣雲林地方法院檢察署九十三年度毒偵字第八七六號），本院裁定
進行簡式審判程序，判決如左：
    主  文
甲○○連續施用第二級毒品，累犯，處有期徒刑拾月。扣案之第二級毒品安非他命貳
包（合計驗餘淨重零點陸壹參柒公克）沒收銷燬之，及吸食器壹組沒收之。
    事  實
一、甲○○前於民國八十七年間，因違反毒品危害防制條例、竊盜等罪，分別經臺灣
    板橋地方法院以八十八年度訴字第二００號判決判處有期徒刑八月確定、臺灣彰
    化地方法院以八十七年度易字第一九一三號判決判處有期徒刑一年十月確定，於
    八十八年六月十六日入監接續執行，至九十年二月十四日縮短刑期准予假釋（惟
    其於八十八年間另因違反妨害兵役治罪條例案件，經臺灣彰化地方法院判處拘役
    四十日確定，而於前開有期徒刑假釋後仍在監執行，至九十年三月二十五日執行
    拘役完畢後翌日始行出監），假釋期間併付保護管束至九十年七月三十一日。然
    甲○○不知警惕悔悟，猶在假釋期間之九十年間，再度因違反毒品危害防制條例
    案件，經臺灣彰化地方法院以九十年易字第一一０六號判決判處有期徒刑六月，
    如易科罰金，以三百元折算一日確定後，撤銷前開假釋，於九十一年四月一日入
    監接續執行殘刑（有期徒刑四月七日）及前開有期徒刑，直至九十二年二月七日
    始執行完畢翌日出監。
二、甲○○其前因非法施用第二級毒品案件，經臺灣板橋地方法院於八十八年一月五
    日，以八十八年度毒聲字第三六號裁定送勒戒處所觀察、勒戒後，認無繼續施用
    毒品之傾向，而由臺灣板橋地方法院檢察署檢察官於八十八年一月二十二日，以
    八十八年度偵字第一三○八號為不起訴處分，復因非法施用第二級毒品案件，經
    臺灣彰化地方法院以九十年度毒聲字第二一六五號裁定送觀察、勒戒後，認有繼
    續施用毒品之傾向，並經臺灣彰化地方法院於九十年六月十三日，以九十年度毒
    聲字第二四○二號裁定令入戒治處所施以強制戒治一年，後經該院於九十一年三
    月十二日，以九十一年毒聲字第六五五號裁定停止戒治，於九十一年四月一日出
    所，所餘戒治期間付保護管束，並於九十一年六月十二日保護管束期滿。詎甲○
    ○猶不知悔改，竟基於施用第二級毒品之概括犯意，自九十二年八月底某日起至
    九十三年六月九日中午某時止，連續在其位於雲林縣四湖鄉○○村○○路十四之
    六號住處；雲林縣某建築工地、無人空屋等處，以先將其所有之安非他命放置在
    其所有之吸食器內，再點火燃燒產生氣體之方式，施用第二級毒品安非他命多次
    。嗣先於九十二年九月二十三日，經雲林縣警察局北港分局採尿送驗，而查悉上
    情；於九十三年二月九日十九時三十五分許，為警在桃園縣蘆竹鄉羊稠村吳氏宗
    祠前查獲，並扣得其所有之第二級毒品安非他命二包（合計驗餘淨重○．六一三
    七公克）及供其施用第二級毒品之吸食器一組；復於九十三年三月十七日二十時
    許，為警在臺北縣板橋市○○路○段三十八巷底查獲；後於九十三年六月十一日
    ，因案進入臺灣雲林看守所執行羈押時，經臺灣雲林看守所採尿送驗，結果亦呈
    安非他命類陽性反應。
三、案經桃園縣警察局龜山分局、臺北縣政府警察局板橋分局報請臺灣桃園地方法院
    檢察署檢察官偵查起訴。
    理  由
一、本件經檢察官提起公訴，被告甲○○於準備程序中就被訴事實為有罪之陳述，經
    受命法官告知簡式審判程序之旨，並聽取公訴人及被告之意見後，由合議庭裁定
    進行簡式審判程序，合先敘明。
二、訊據被告甲○○對於右揭時、地，連續施用第二級毒品安非他命多次之事實坦承
    不諱，又經將被告先後於九十二年九月二十三日、九十三年二月九日、九十三年
    三月十七日、九十三年六月十一日所採集之尿液送驗結果，亦均呈安非他命類陽
    性反應，有雲林縣衛生局煙毒尿液檢驗成績書、桃園縣衛生局不法藥物尿液檢定
    書、台灣檢驗科技股份有限公司濫用藥物尿液檢驗報告、詮昕科技股份有限公司
    濫用藥物尿液檢驗報告各乙紙在卷可稽，此外，復有上開被告所有之第二級毒品
    安非他命二包（合計驗餘淨重○．六一三七公克），及供其施用第二級毒品之吸
    食器一組扣案為憑。本件事證明確，被告右揭犯行足可認定，應依法論科。
三、按毒品危害防制條例雖前於九十二年七月九日修正公布，並自修正後六個月施行
    ，即九十三年一月九日施行，惟被告本件所涉施用第二級毒品犯行，因其最後為
    施用行為之時為九十三年六月九日，係屬上開毒品危害防制條例修正公布施行日
    後，是就被告本件所涉施用第二級毒品犯行，自當適用修正後毒品危害防制條例
    規定，不生比較新舊法之問題。核被告所為，係犯修正後毒品危害防制條例第十
    條第二項之施用第二級毒品罪。被告非法持有第二級毒品安非他命，進而施用，
    其持有之低度行為應被施用之高度行為所吸收，不另論其非法持有毒品之罪。又
    被告先後多次施用第二級毒品安非他命之犯行，時間緊接，犯罪構成要件相同，
    顯係基於概括犯意為之，為連續犯，應依刑法第五十六條之規定以一罪論，並加
    重其刑；公訴意旨雖僅就被告自九十三年二月九日為警採尿前回溯九十六小時內
    某時起至九十三年三月十七日為警採尿前回溯九十六小時內某時止，所為施用第
    二級毒品犯行部分提起公訴，惟被告所為上開其餘各次施用第二級毒品犯行，與
    經起訴部分具有連續犯之裁判上一罪關係，依法本院自得併予審究。查被告前於
    八十七年間，因違反毒品危害防制條例、竊盜等罪，分別經臺灣板橋地方法院以
    八十八年度訴字第二００號判決判處有期徒刑八月確定、臺灣彰化地方法院以八
    十七年度易字第一九一三號判決判處有期徒刑一年十月確定，於八十八年六月十
    六日入監接續執行，至九十年二月十四日縮短刑期准予假釋（惟其於八十八年間
    另因違反妨害兵役治罪條例案件，經臺灣彰化地方法院判處拘役四十日確定，而
    於前開有期徒刑假釋後仍在監執行，至九十年三月二十五日執行拘役完畢後翌日
    始行出監），假釋期間併付保護管束至九十年七月三十一日。然被告不知警惕悔
    悟，猶在假釋期間之九十年間，再度因違反毒品危害防制條例案件，經臺灣彰化
    地方法院以九十年易字第一一０六號判決判處有期徒刑六月，如易科罰金，以三
    百元折算一日確定後，撤銷前開假釋，於九十一年四月一日入監接續執行殘刑（
    有期徒刑四月七日）及前開有期徒刑，直至九十二年二月七日始執行完畢翌日出
    監，有刑案資料查註紀錄表及臺灣高等法院被告全國前案紀錄表各一份在卷足佐
    ，被告於前案執行完畢後五年內再犯本件有期徒刑以上刑之罪，為累犯，應依法
    遞加重其刑。次查，被告前因非法施用第二級毒品案件，經臺灣板橋地方法院於
    八十八年一月五日，以八十八年度毒聲字第三六號裁定送勒戒處所觀察、勒戒後
    ，認無繼續施用毒品之傾向，而由臺灣板橋地方法院檢察署檢察官於八十八年一
    月二十二日，以八十八年度偵字第一三○八號為不起訴處分，復因非法施用第二
    級毒品案件，經臺灣彰化地方法院以九十年度毒聲字第二一六五號裁定送觀察、
    勒戒後，認有繼續施用毒品之傾向，並經臺灣彰化地方法院於九十年六月十三日
    ，以九十年度毒聲字第二四○二號裁定令入戒治處所施以強制戒治一年，後經該
    院於九十一年三月十二日，以九十一年毒聲字第六五五號裁定停止戒治，於九十
    一年四月一日出所，所餘戒治期間付保護管束，並於九十一年六月十二日保護管
    束期滿執行完畢在案，有不起訴處分書，及上開被告全國前案紀錄表、刑案資料
    查註紀錄表各一份附卷為參，其於強制戒治執行完畢後，五年內再犯毒品危害防
    制條例第十條第二項之罪，是依毒品危害防制條例第二十三條第二項之規定，應
    予依法追訴。爰審酌被告前經裁定送觀察、勒戒；強制戒治執行完畢，仍不知悔
    改、警惕，猶繼續施用毒品，本不宜寬貸，惟此乃自戕行為及犯後已坦承悔悟等
    一切情狀，量處如主文所示之刑。
四、末查，前述扣案之第二級毒品安非他命二包（合計驗餘淨重○．六一三七公克）
    ，係屬毒品，均應依修正後毒品危害防制條例第十八條第一項前段規定，不問屬
    於犯人與否，宣告沒收並銷燬之；吸食器一組，係被告所有供施用第二級毒品所
    用之物，業據其供承在卷，應依刑法第三十八條第一項第二款規定宣告沒收之。
據上論斷，應依刑事訴訟法第二百七十三條之一第一項、第二百九十九條第一項前段
，修正後毒品危害防制條例第十條第二項、第十八條第一項前段，刑法第十一條、第
五十六條、第四十七條、第三十八條第一項第二款，判決如主文。
本案經檢察官孫沛琦到庭執行職務。
中　　　華　　　民　　　國　　九十三　　年　　 十一 　　月　　二十六　　日
                                     臺灣桃園地方法院刑事第十二庭
                                         法  官    王  美  玲
右正本證明與原本無異。
如不服本判決，應於判決送達後十日內向本院提出上訴狀( 應附繕本 )，上訴於
臺灣高等法院。
                                         書記官    張  子  涵
中　　　華　　　民　　　國　　九十三　　年　　 十二 　　月　　　二　　　日
附錄本案論罪科刑法條：
毒品危害防制條例第十條第二項
施用第二級毒品者，處三年以下有期徒刑。
